【裁判字號】    99,簡抗,7
【裁判日期】    990712
【裁判案由】    回復原狀等
【裁判全文】
臺灣臺中地方法院民事裁定  99年度簡抗字第7號
抗  告  人  乙○○
相  對  人  人間美村大廈管理委員會
法定代理人  甲○○
上列當事人間請求回復原狀等事件，抗告人對於民國99年4月2日
本院臺中簡易庭98年度中簡字第1980號裁定提起抗告，本院裁定
如下：
    主    文
抗告駁回。
抗告費用新台幣壹仟元由抗告人負擔。
    理    由
一、抗告意旨略以：本件係包括6個案件合併一起訴訟，證據資
    料應有盡有，如有欠缺可通知抗告人補提出，故抗告人不參
    與辯論庭，要求改為書面審理為已足，又相對人之訴訟代理
    人謝鴻楠已經承認其不能代表相對人進行訴訟，審判長應撤
    銷許可其為訴訟代理人，否則即屬違法，本件審判長並未依
    法撤銷許可，本件審理有違法之處，故抗告人有無參與辯論
    毫無意義，原裁定於法不合云云。
二、按當事人兩造遲誤言詞辯論期日者，除別有規定外，視為合
    意停止訴訟程序。但法院於認為必要時，得依職權續行訴訟
    ，如無正當理由，兩造仍遲誤不到者，視為撤回其訴或上訴
    ，民事訴訟法第191條定有明文。所謂兩造遲誤言詞辯論期
    日，係指當事人兩造受合法通知，均無正當理由，未於言詞
    辯論期日到場，或到場不為辯論之情形而言，其視為合意停
    止訴訟程序者，祇須兩造遲誤言詞辯論期日，當然生停止之
    效力（最高法院70年台上字第3904號判例意旨參照）。查本
    件抗告人向本院臺中簡易庭提起回復原狀之訴，經原審法院
    定於民國（下同）98年12月10日下午4時10分行言詞辯論期
    日，而該期日通知書於同年11月20日送達抗告人，抗告人雖
    於同年11月30日具狀表明該期日不克前來並請求改為書面審
    理云云，然查，抗告人既未表明不克前來之正當事由並檢附
    相關證明文件，且其請求改為書面審理亦於法無據，原審法
    院因而未准許變更該言詞辯論期日，嗣因抗告人於該期日無
    正當理由未到庭，經相對人拒絕辯論視同未到場，依前開規
    定視為合意停止訴訟程序，原審法院認有續行之必要，乃依
    職權改定99年1月5日下午4時10分續行訴訟，而該期日通知
    於98年12月16日送達抗告人，惟抗告人仍無正當理由未到庭
    ，相對人並再次表示拒絕辯論，依前開規定本件訴訟視為撤
    回，本件訴訟既經視為撤回，抗告人聲請原審法院續行訴訟
    ，並無理由，原裁定駁回抗告人之聲請，於法並無違誤。又
    查，本件原審法院審判長依法踐行一定之訴訟程序，透過兩
    造於法庭內為攻擊防禦之辯論，以獲致判決之心證，及其是
    否撤銷訴訟代理人之許可等事項，均為審判長之職權，殊無
    由一造當事人可得任意要求改為書面審理，甚或以審判長未
    撤銷對造訴訟代理人之許可，即可謂有不到庭之正當事由，
    是抗告人之上開抗告理由，殊無可採。綜上，原裁定駁回抗
    告人所為續行訴訟之聲請，經核並無不當，抗告人本件抗告
    ，為無理由，應予駁回。
三、依民事訴訟法第436條之1第3項、第495條之1第1項、第449
    條第1項、第95條、第78條，裁定如主文。
中    華    民    國    99    年    7    月    12     日
                  民事第四庭  審判長法  官  楊國精
                                    法  官  王金洲
                                    法  官  張國華
以上正本係照原本作成。
不得再抗告。
中    華    民    國    99    年    7    月    12     日
                                    書記官  王麗麗

司法院資訊處製作；財團法人民間司法改革基金會備份。
